---
title: "Exerc. 6"
author: "Tamiris Burin"
date: "2022-10-05"
output: html_document
---
# eXERCÍCIO 6

```{r}
library(tidyverse)
library(mlr3verse)
library(igraph)
library(quanteda)
library(janitor)
library(tibble)
library(earth)
```
```{r}
link <- "https://raw.githubusercontent.com/jacobwright32/Web_Scraper_AI_Core_Project/bb4865ae568e23ab8fadb6ea58cf117df2164ef3/web%20scraping/Cleaned%20Data/Brazil_Sao%20Bernardo%20Do%20Campo_Cleaned.csv"
dados <- readr::read_csv(link) %>% 
  select_if(is.numeric)
```

## a) Criação de pipelines

Usando *pipelines*, crie três diferentes pré-processamentos para as *features* numéricas da base: a) uma sem transformações; b) outra fazendo estandardização das variáveis; e, c), outra incluindo alguns polinômios. As *pipelines* devem usar regressão linear simples como modelo para predizer a variável `maximum_temprature`.

#recebe as variáveis, escala e estandariza as variáveis, recebe o modelo linear
```{r}
gr1 <- po("learner", learner = lrn("regr.lm")) %>% 
  as_learner()
```

```{r}
gr2 <- po("scale") %>>% 
  po("learner", learner = lrn("regr.lm")) %>% 
  as_learner()

gr2$graph$plot()
```

```{r}
gr3 <- po("scale") %>>% 
  po("mutate") %>>% 
  po("learner", learner = lrn("regr.lm")) %>% 
  as_learner()

gr3$param_set$values$mutate.mutation <- list(
  teste = ~ cloud_coverage^2,
  teste2 = ~ pressure^3,
  teste3 = ~ pressure^3)
```
#note que dá para criar uma pipeline sem nenhuma task


## b) Benchmark

Compare as *pipelines* anteriores rodando 100 vezes cada uma usando *holdout* com 70% das observações em treino, calculando para cada também o `RMSE`. Reporte os resultados por meio de um gráfico de boxplot. Dica: use uma função para encapsular *pipelines*, treino dos modelos e cálculo de métricas de validação.

```{r}
roda_benchmark <- function() { 
  design <- benchmark_grid(
  task = as_task_regr(maximum_temprature ~ ., data = dados),
  learners = list (gr1, gr2, gr3),
  resamplings = rsmp("holdout", ratio = 0.7)
)

resultados <- benchmark(design)
resultados$score(msr("regr.rmse"))
}

```
Rodar 100 vezes

```{r}
resultadoscem <- 1:100 %>% 
  map_df(~ roda_benchmark())
```
#melhor rodar 1000 vezes, usar uma CID para replicar, usar um teste de média para indicar que o pré-processamente é melhor. Para os leitores interessados, os teste adicionais estão no apêndice.

## c) Comparação de modelos

Selecione a melhor *pipeline* do exercício anterior e crie outras três novas em cima dela: uma que regressão por `knn` em vez de regressão linear; uma que use MARS (o algoritmo `earth`); e, por fim, uma que use regressão por meio de árvore de decisão (`tree` ou `regr.rpart`). Rode 100 vezes cada *pipeline* e compare novamente os `RMSE` usando um gráfico de boxplot.
#árvora de deci~sao é quase uma heurística. 

```{r}
resultadoscem %>% 
  ggplot(aes(group = nr, y = regr.rmse))+
  geom_boxplot()
```
#Primeiro instalar o RTools
https://cran.rstudio.com/bin/windows/Rtools/
```{r}
devtools::install_github("https://github.com/mlr-org/mlr3extralearners.git", force = TRUE)
```


```{r}
library(rpart)
library(kknn)
```
# Depois instalar o rpart (corta as variáveis como se fossem categóricas e vai construindo novas decisões em cima das decisões passadas)

#kknn faz as duas coisas

# KNN REGRESSION LEARNER:
```{r}
gr4 <- po("scale") %>>% 
  po("mutate") %>>% 
  po("learner", learner = lrn("regr.kknn")) %>% 
  as_learner()

gr4$param_set$values$mutate.mutation <- list(
  teste = ~ cloud_coverage^2,
  teste2 = ~ cloud_coverage^3,
  teste3 = ~ pressure^2,
  teste4 = ~ pressure^3)
```

# MARS
```{r}
gr5 <- po("scale") %>>% 
  po("mutate") %>>% 
  po("learner", learner = lrn("regr.earth")) %>% 
  as_learner()

gr5$param_set$values$mutate.mutation <- list(
  teste = ~ cloud_coverage^2,
  teste2 = ~ cloud_coverage^3,
  teste3 = ~ pressure^2,
  teste4 = ~ pressure^3)
```

# Árvore de decisão
```{r}
gr6 <- po("scale") %>>% 
  po("mutate") %>>% 
  po("learner", learner = lrn("regr.rpart")) %>% 
  as_learner()

gr6$param_set$values$mutate.mutation <- list(
  teste = ~ cloud_coverage^2,
  teste2 = ~ cloud_coverage^3,
  teste3 = ~ pressure^2,
  teste4 = ~ pressure^3)
```


# Função para rodar os pipelines 100 vezes

```{r}
roda_benchmark2 <- function(){
  design2 <- benchmark_grid(
  task = as_task_regr(maximum_temprature ~ ., data = dados),
  learners = list (gr4, gr5, gr6),
  resamplings = rsmp("holdout", ratio = 0.7)
)

resultados_poli <- benchmark(design2)
resultados_poli$score(msr("regr.rmse"))
}

resultados_poli100 <- 1:100 %>% 
  map_df(~ roda_benchmark2())
```

```{r}
resultados_poli100 %>% 
  ggplot(aes(group = nr, y = regr.rmse))+
  geom_boxplot()
```

## d) Validação
Usando a melhor *pipeline* encontrada no exercício anterior, faça validação nas seguintes bases de dados:

# Clima em Campinas
```{r}
campinas <- "https://raw.githubusercontent.com/jacobwright32/Web_Scraper_AI_Core_Project/bb4865ae568e23ab8fadb6ea58cf117df2164ef3/web%20scraping/Cleaned%20Data/Brazil_Sao%20Bernardo%20Do%20Campo_Cleaned.csv"
campinas <- readr::read_csv(campinas)
```

# Clima em Southampton
```{r}
southampton <- "https://raw.githubusercontent.com/jacobwright32/Web_Scraper_AI_Core_Project/master/web%20scraping/Cleaned%20Data/United%20Kingdom_Southampton_Cleaned.csv"
southampton <- readr::read_csv(southampton)
```

```{r}
gr5$train(tsk) %>% 
pred <- gr5$predict_newdata(southampton)
pred$response
pred$score(msr("regr.rmse"))
```



