---
title: "Apresndizado de maquina"
author: "tamiris burin"
date: "2022-08-24"
output: html_document
---
```{r}
library("mlr3")
task = tsk("iris")
learner = lrn("classif.rpart")
```

```{r}
library(tidyverse)
```

```{r}
link <- "https://raw.githubusercontent.com/jacobwright32/Web_Scraper_AI_Core_Project/bb4865ae568e23ab8fadb6ea58cf117df2164ef3/web%20scraping/Cleaned%20Data/Brazil_Sao%20Bernardo%20Do%20Campo_Cleaned.csv"
dados <- readr::read_csv(link)
```

```{r}
dados

```

```{r}
dados %>% 
  ggplot() +
  geom_point(aes(x=maximum_temprature, y=cloud_coverage)) +
  geom_smooth(aes(x=maximum_temprature, y=cloud_coverage), method="lm", se=F)
```

#parece haver uma correlação entre a cobertura de nuvens e a temperatura.



```{r}
dadoslongos <- dados %>% 
  #secet_if(is.numeric) para selecionar apenas as variaveis numericas
  select_if(is.numeric) %>% 
  #em pivot_longer selecionaremos todas menos a maximumtemprature
  pivot_longer(cols=c(-maximum_temprature))
dadoslongos
```

c) Exportação
Crie um código que faça um gráfico da relação bivariada entre todas as variáveis contínuas na base e os salve em disco. Dica:
```{r}
G2 <- dadoslongos %>% 
  ggplot(aes(x=maximum_temprature, y=value)) +
  geom_point(color="steelblue") +
  geom_smooth(method = "lm", se = F)+
  facet_wrap(~ name, scales="free")

ggsave(G2, file = paste0("grafico.png"), widht=10, height=10)
```

```{r}
#o prof. fez um tible que eu não entendi, mas o p era o objeto.

p <- ggplot()
ggsave(p, file = paste0("grafico.png"))
```

d) Modelo
Rode modelos lineares simples (por mínimos quadrados ordinários) para predizer a temperatura máxima diária em São Bernardo do Campo (SP). Use as variáveis que quiser, faça transformações nelas se necessário, e reporte alguns resultados do melhor modelo que encontrar.
  
```{r}
modelo <- lm(maximum_temprature ~ humidity + cloud_coverage + pressure + minimum_temprature, data=dados)
modelo
```
  
```{r}
#vamos registrar o modelo de previsão
dados$predicao <- predict(modelo)
```


```{r, fig.height=6, fig.width=12}
dados %>% 
  filter(date >as.Date("2020-01-01")) %>% 
  arrange(maximum_temprature) %>% 
  mutate(id = 1:n()) %>% 
  select(id, maximum_temprature, predicao) %>% 
  pivot_longer(-id) %>% 
  mutate(name = fct_relevel(name, "predicao")) %>% 
  ggplot(aes(x=id, y=value, color=name))+
  geom_line()
```

Criando sorteios, predicoes
sortear 1k observações
calculara a media de humidity

```{r}
funcao <- function(){
  dados %>%  
    sample_n(1000)%>%
      summarize(humidity=mean(humidity)) %>% 
      pluck("humidity")
}
```

ou

```{r}
outrafuncao <- function(){
  sample(dados$humidity,1000) %>% 
    mean()
}
```

resultado:
```{r}
outrafuncao()
```

b) Histograma
Com a função criada anteriormente, calcule 1000 médias de amostras de humidity e plote a distribuição como um histograma.
#rodar 1k vezes para cada observação

```{r}
mean_humidity <- replicate(n= 1000, outrafuncao())
mean_humidity
```

exemplo:
```{r}
x <- 10:1
x[3]
```

```{r}
1:1000 %>% 
  map(~ outrafuncao())
```

```{r}
simulacao <- numeric(1000)
for(i in 1:1000){
  simulacao[i] <- outrafuncao()
}
simulacao
```

precisamos rodar o modelo de regressaõ e em vez da média, o qui-quadrado
```{r}
nova_funcao <- function(){
  
  dados %>%  
    sample_n(1000)%>%
    lm(humidity ~ wind_speed + maximum_temprature, data= .) %>% 
  summary() %>% 
  pluck("r.squared")
}
#o output de summary é uma lista. Como está salvo, você extrai com pluck essa distribuição do R quadrado.
#é bom para validação, quando sorteamos outra amostras para validar se o modelo é bom para isso.
```

```{r}
nova_funcao 
```

Rodar o MLR3
fazer o tutorial e fazer com o banco.
Subir no GITHUB















  
