---
title: "Projeto 1"
author: "Tamiris Burin & Bianca Berti"
output: pdf_document
---

```{r}
library(tidyverse)
library(knitr)
library(kableExtra)
library(mlr3verse)
library(quanteda)
library(janitor)
library(kknn)
library(randomForest)
library(xgboost)

library(mlr3extralearners)
library(devtools)
library(remotes)
#devtools::install_github("https://github.com/mlr-org/mlr3extralearners")
#remotes::install_github("https://github.com/mlr-org/mlr3extralearners")
```


### 1. Base de dados

```{r message=FALSE, warning=FALSE}
link <- "https://github.com/FLS-6497/datasets/blob/main/projeto1/discursos_pres_internacionais.csv?raw=true"
discursos <- readr::read_csv2(link) %>% 
  mutate(id = row_number())

linkvalidacao <- "https://github.com/FLS-6497/datasets/blob/main/projeto1/discursos_pres_internacionais_validacao.csv?raw=true"
validacao <- readr::read_csv2(linkvalidacao) %>% 
  mutate(id = row_number())
```


### 2. Modulando Processamentos

```{r}
processamento1 <- 
  po("textvectorizer", 
     tolower = TRUE,
     remove_punct = TRUE, 
     remove_numbers = TRUE,
     min_termfreq = 30, 
     stopwords_language = "pt") %>>%
  po("scale") %>>% 
  po("mutate") %>>% 
  po("learner", learner = lrn("classif.naive_bayes")) %>% 
  as_learner()
  
processamento2 <- 
  po("textvectorizer", 
     tolower = TRUE,
     remove_punct = TRUE, 
     remove_numbers = TRUE, 
     min_termfreq = 30, 
     stopwords_language = "pt",
     n=2,
     stem = TRUE) %>>%
  po("scale") %>>% 
  po("mutate") %>>% 
  po("learner", learner = lrn("classif.naive_bayes")) %>% 
  as_learner()
  
processamento3 <- 
  po("textvectorizer", 
     tolower = TRUE,
     remove_punct = TRUE, 
     remove_numbers = TRUE, 
     stem = TRUE,
     min_termfreq = 30,
     scheme_df = 'inverse',
     stopwords_language = "pt") %>>%
  po("scale") %>>% 
  po("mutate") %>>% 
  po("learner", learner = lrn("classif.naive_bayes")) %>% 
  as_learner()
```


### 3. Comparando Pré-Processamentos

```{r}
tsk <- as_task_classif(presidente ~ discurso, data = discursos)

  design.text <- benchmark_grid(
  tasks = tsk,
  learners = list(processamento1, processamento2, processamento3),
  resamplings = rsmp("holdout", ratio = 0.7))
  
resultados.text <- benchmark(design.text)
resultados.text$score(msr(c("classif.acc")))
```

Considerando que os pipelines 1 e 3 apresentam os melhores resultados, vamos rodá-los 20 vezes cada um com 3 métricas de validações diferentes.

```{r}
tsk <- as_task_classif(presidente ~ discurso, data = discursos)

validacaooprocessamentos <- function(){
  design <- benchmark_grid(
  tasks = tsk,
  learners = list(processamento1, processamento3),
  resamplings = rsmp("holdout", ratio = 0.7))
  
resultados_pipe <- benchmark(design)
resultados_pipe$score(msrs(c("classif.acc", "classif.bacc", "classif.ce")))
}
```

```{r message=FALSE, warning=FALSE}
resultados_processamentos <- 1:20 %>%
  map_df(~ validacaooprocessamentos())
```

```{r}
resultados_processamentos %>%
  ggplot(aes(group = nr, y = classif.acc, x = nr)) +
  geom_boxplot()
```

```{r}
# Métrica: BACC (Balanced Accuracy)
resultados_processamentos %>%
  ggplot(aes(group = nr, y = classif.bacc, x = nr)) +
  geom_boxplot()
```

```{r}
# Métrica: CE (Classification Error) - quanto MENOR, melhor.
resultados_processamentos %>%
  ggplot(aes(group = nr, y = classif.ce, x = nr)) +
  geom_boxplot()
```

Verificamos que a pipeline de pré-processameno 3 é a melhor escolha, pois tem maior acurácia e menor erro, em média.


### 4. Pre-Processamento Eleito

```{r}
processamento <- function(df, var) {
# Cria um corpus
cps <- corpus(df, text_field = var)

# Tokenizacao
tks <- 
  tokens(cps, remove_punct = TRUE, remove_numbers = TRUE) %>%
  tokens_wordstem() %>% 
  tokens_tolower() %>%
  tokens_remove(pattern = stopwords("pt"), min_nchar=4) 

# Criacao de uma matriz bag-of-words
bow <- dfm(tks) %>%
  dfm_trim(min_termfreq = 30)%>% 
  dfm_tfidf(scheme_df = "inverse")

# Transformar o resultado para tibble para o mlr3
dados <- as.matrix(bow) %>%
  as_tibble() %>% 
  janitor::clean_names() %>% 
  mutate_all(as.numeric)

# Definição do target
dados$y <- df$presidente

# Resultado da matrix
return(list(df = dados, bow = bow))

}
processamento(df=discursos, var="discurso")
```

### 5. Adequando Treino e Teste

```{r}
discursostreino <- discursos %>% 
  sample_frac(0.7)

discursosteste <- discursos %>% 
  filter(!id %in% discursostreino$id) 

#Processando treino
discursostreinobow <- processamento(df=discursostreino, var= "discurso")

#Adequando teste
discursostestebow <- discursosteste %>% 
  corpus(text_field = "discurso") %>%
  tokens() %>% 
  dfm() %>% 
  dfm_match(featnames(discursostreinobow$bow)) %>%
  as.matrix() %>% 
  as_tibble() %>% 
  janitor::clean_names()%>% 
  mutate_all(as.numeric)

discursostestebow$y <- as.factor(discursosteste$presidente)


#Treinando 
tsk <- as_task_classif(y ~.,data=discursostreinobow$df)
```


### 6. Modelos 

Aplicaremos três modelos:

1. Naive Bayes
```{r}
naive <- 
  po("learner", learner = lrn("classif.naive_bayes"))  %>%
  as_learner()
```

2. k-Nearest Neighbors (KNN)
```{r}
kknn <- 
  po("learner", learner = lrn("classif.kknn"))  %>%
  as_learner()
```

3. Random Forest
```{r}
forest <- 
  po("learner", learner = lrn("classif.randomForest", ntree = 100))  %>%
  as_learner()
```

```{r}
modelos <- benchmark_grid(
  tasks = tsk,
  learners = list(naive, kknn, forest),
  resamplings = rsmp("holdout", ratio = 0.7))

resultadosmodelos <- benchmark(modelos)
resultadosmodelos$score(msrs(c("classif.acc", "classif.bacc", "classif.ce")))
```
O modelo Random Forest apresentou os melhores resultados.


### 7. Aplicando Ensembles

Aplicaremos 3 ensembles: 
```{r}
#Árvore de decisao
arvore <- 
  po("scale") %>>% 
  po("learner", learner = lrn("classif.rpart", predict_type = "prob")) %>%
  as_learner()

#Bagging (sumsample + bootstrap). A bagging é uma combinação de vários modelos
bagging <- 
  po("subsample", frac = 1, replace = T) %>>% 
  po("learner", learner = lrn("classif.rpart")) %>%
  ppl("greplicate", ., 10) %>>% #para replicar o procedimento 10 vezes
  po("classifavg", innum = 10) %>% #para agregar diferentes predições
  as_learner()

#treinando as pipelines para a comparação:
ensemble <- benchmark_grid(
  tasks = tsk,
  learners = list(arvore, bagging),
  resamplings = rsmp("holdout", ratio = 0.7))

resultadosensemble <- benchmark(ensemble)
resultadosensemble$score(msrs(c("classif.acc", "classif.bacc", "classif.ce")))
```
O modelo de random forest ainda parece melhor que os ensembles Árvore de decisão e Bagging.


```{r}
#Extreme Gradient Boosting 
gr_xgboost1 <- po("learner", learner = lrn("classif.xgboost", nrounds = 10, predict_type = "prob")) %>%
  as_learner()

gr_xgboost2 <- po("learner", learner = lrn("classif.xgboost", nrounds = 50, predict_type = "prob")) %>%
  as_learner()

gr_xgboost3 <- po("learner", learner = lrn("classif.xgboost", nrounds = 200, predict_type = "prob")) %>%
  as_learner()

modelosxgboost <- benchmark_grid(
  tasks = tsk,
  learners = list(gr_xgboost1, gr_xgboost2, gr_xgboost3),
  resamplings = rsmp("holdout", ratio = 0.7))

resultados <- benchmark(modelosxgboost)
resultados$score(msrs(c("classif.acc", "classif.bacc", "classif.ce")))
```
O modelo de Extreme Gradient Boosting performa de maneira similar ao Random Forest, com acurácia maior que 0,9. Eventuais diferenças podem ser ruídos decorrentes dos hiperparâmetros deste ensemble. 


### 8. Predicao

```{r}
#Predicao Random Forest
modeloforest <- forest$train(tsk)
pred1 <- modeloforest$predict_newdata(discursostestebow)
pred1
#Confere validacao com metricas de teste
pred1$confusion
pred1$score(msr("classif.acc"))
```

```{r}
#Predicao Extreme Gradient Boosting
modelosxgboost <- gr_xgboost2$train(tsk)
pred2 <- modelosxgboost$predict_newdata(discursostestebow)
pred2
#Confere validacao com metricas de teste
pred2$confusion
pred2 <- pred2$score(msr("classif.acc"))
pred2
```


### 9. Predicao de Random Forest e Extreme Gradient Boosting exportando probabilidades:

```{r}
forestprop <- 
  po("learner", learner = lrn("classif.randomForest", ntree = 100, predict_type = "prob"))  %>%
  as_learner()

xgboostprop <- 
  po("learner", learner = lrn("classif.xgboost", nrounds = 50, predict_type="prob"))  %>%
  as_learner()
```

```{r}
#Predicao Random Forest (Prop)
modeloforestprop <- forestprop$train(tsk)
pred3 <- modeloforestprop$predict_newdata(discursostestebow)
pred3
# Confere validação com métricas de teste
pred3$confusion
pred3 <- pred3$score(msr("classif.logloss"))
pred3
```

```{r}
#Predicao Extreme Gradient Boosting (Prop)
modeloxgboostprop <- xgboostprop$train(tsk)
pred4 <- modeloxgboostprop$predict_newdata(discursostestebow)
pred4
# Confere validação com métricas de teste
pred4$confusion
pred4 <- pred4$score(msr("classif.logloss"))
pred4
```

De acordo com a métrica da acurácia, o modelo Extreme Gradient Boost tende a revelar proporções mais altas de probabilidade de acerto. A métrica de validação logloss é o inverso do logaritmo da função de probabilidade, de forma que valores menores de logloss significam maior probabilidade de acerto do modelo. Sendo assim, o modelo de extreme gradient boosting é superior ao random forest, nesse caso em particular.



### 10. Predicao para base de validacao com discursos sem indicação de autoria

Vamos testar a acuracia do Extreme Gradient Boost na amostra de validacao:
```{r}
#Adequo a base de validacao externa
discursosvalidacaobow <- validacao %>% 
  corpus(text_field = "discurso") %>% 
  tokens() %>% 
  dfm() %>% 
  dfm_match(featnames(discursostreinobow$bow)) %>%
  as.matrix() %>% 
  as_tibble() %>% 
  janitor::clean_names()

#Predicao com o modelo Xgboost por logloss proporcional
predfinal <- modeloxgboostprop$predict_newdata(discursosvalidacaobow)

predtamirisburin <- head(cbind(validacao$id, as.character(predfinal$response)), 25)

tabelapredtamirisburin <- predtamirisburin %>% 
  kable(caption ="<b>Predição - Projeto 1 - Tamiris Burin</b>", col.names = c("Id do discurso","Presidente previsto")) %>%
  kable_styling("striped", full_width = F)
tabelapredtamirisburin
```





